Седрак Адоян

Frontend developer

Тбилиси, Грузия. Готов к переезду.

Phone: (+995) (599) 00-73-27Github: https://github.com/DefK1lla/Email: set.adoyan@gmail.comLinkedIn: www.linkedin.com/in/defk1lla

Telegram: https://t.me/defk1lla
Skype: https://clck.ru/sdpQF

О себе

Энтузиаст разработки программного обеспечения с 3-летним коммерческим опытом на React, NextJS. Разрабатывал самые разные проекты, от простых целевых страниц до сложных крипто-маркетплейсов и онлайн-казино. Я самостоятелен, быстро осваиваю новые технологии, обожаю решать сложные и интересные задач

Опыт работы

Space Dog – Frontend разработчик

Август 2022 – Настоящее время

Создание веб-сайтов от целевых страниц до проектов NFT со сложным дизайном.

Ключевые навыки: FSD-архитектура, NextJS, ReactJS, Redux, SCSS, Rest API, Git/GitHub

Обязанности: Верстка веб-компонентов на ReactJS, интеграция сервисов с Rest API, соde-review, декомпозиция и постановка

Freelance– HTML Coder/Frontend developer

November 2020 – August 2022

- <u>defk1lla.github.io/conf-propb</u>
- defk1lla.qithub.io/maran/dist
- <u>defk1lla.github.io/yuzhny</u>

Образование

Грузинский технический университет, Тбилиси— *Бакалавр*

Сентябрь 2018 – Июнь 2022

Факультет: Информатика и системы

управления

Специальность: Информатика

Пет-проекты

Код

https://github.com/DefK1lla/react-port-port-policy
 folio

Превью

https://defk1lla.vercel.app

Навыки

- Frontend: JavaScript(ES5/ES6), TypeScript, ReactJS, NextJS, Redux/Redux Toolkit, Redux-saga, Mobx, AJAX (XHR/axios/fetch)
- Backend: NodeJS, ExpressJS, MongoDB, Mongoose, HTTP, REST
- **Bepctka:** HTML, CSS, Flexbox, Grid, BEM, Bootstrap, Material UI, Styled Components, Semantic layout, Cross-browser layout, Adaptive layout (Mobile-first/Desktop-first)
- Препроцессоры: SASS/SCSS, LESS, Sylus

- **Шаблонизаторы:** Pug(Jade), EJS
- Инструменты: npm, Gulp, Webpack, Git/Github
- Графика: Figma, Photoshop, Zeplin
- **Другое:** JQuery, Python, Selenium Webdriver, PHP basics, C++
- Языки: Русский (С1), Армянский (С1), Грузинский (В1), Английский (А2)